臺灣臺北地方法院民事裁定　　　　　　　 96年度抗字第257號
再抗告人　丙○○○
　　　　　乙○○
　　　　　甲○○
上列再抗告人與相對人中華商業銀行股份有限公司間本票裁定事
件，再抗告人對於民國96年4月27日本院所為之96年度抗字第257
號裁定提起再抗告，本院裁定如下：
    主  文
再抗告駁回。
再抗告程序費用新臺幣壹仟元由再抗告人負擔。
    理  由
一、按對於抗告法院之裁定再為抗告，僅得以其適用法規顯有錯
    誤為理由，並經原法院之許可者為限。前項許可，以原裁定
    所涉及之法律見解具有原則上之重要性者為限，民事訴訟法
    第436條之3第3項、第4項及第436條之6之規定，於第3項之
    抗告準用之。非訟事件法第45條第3項、第4項、第5項分別
    定有明文。又，所謂適用法規顯有錯誤，係指確定裁判違背
    法規或現存判例解釋者，或抗告法院所為之裁定，就其取捨
    證據自行確定之事實，適用法規所持法律上判斷顯有錯誤而
    言。至抗告法院認定事實錯誤，或就當事人提出之事實或證
    據疏於調查或漏未斟酌，僅生調查證據是否妥適或裁定不備
    理由之問題，均與適用法規顯有錯誤有間（最高法院63年台
    上字第880號、71年台再字第210號判例意旨參照）。且所謂
    原則上之重要性，係指該再抗告事件所涉及之法律問題，意
    義重大而有加以闡釋之必要者而言。
二、本件再抗告意旨略以：(一)本件原裁定所據之本票係因辦理借
    款而簽發，惟該貸款債權尚有爭議，且系爭本票僅為借款之
    證明，當事人之真意應屬借據，無使其成為流通之票據之意
    思，此乃銀行辦理貸款時慣常之作法，債務人所簽之本票僅
    為債之擔保，故應無票據法第123條之適用。(二)本件原抗告
    裁定等未審酌系爭本票之真意，將不具流通性之票據適用票
    據法第123條之規定，已違反票據法對於所保護之票據之界
    定。票據法對於票據權利之保護，在於保障第三人對於票據
    文意之信賴，但本件並無此種情形之存在，故無票據法之適
    用。因本件之事實仍在銀行業甚為普遍，法律上之解釋結果
    亦將造成廣泛之影響，故應具有原則上之重要性。而聲明：
    原裁定及原抗告裁定均廢棄，相對人之聲請駁回。
三、再抗告人主張系爭本票係因辦理借款而簽發，惟該貸款債權
    尚有爭議，且系爭本票僅為借款之證明，當事人之真意應屬
    借據，無使其成為流通之票據之意思云云。惟查，再抗告人
    就系爭票據係本票乙節，並不否認，且原法院及抗告法院審
    查系爭本票符合票據法第3條、第120條之意義及款式，認定
    相對人之聲請與票據法第123條規定相符而裁定許可強制執
    行，以及駁回抗告，並無不合。再抗告人主張系爭本票僅為
    借款之證明，渠等之真意應屬借據，無使其成為流通之票據
    之意思云云，既使屬實，核係實體法上之爭執，是原抗告裁
    定並無適用法規顯有錯誤之情事，且本件並無涉及何法律問
    題具有原則上重要性須予闡釋之必要，從而揆諸首開規定、
    判例意旨及說明，再抗告人之再抗告，不應准許，應予駁回
    。
四、依非訟事件法第45條第5項、第21條第2項、第24條第1項、
    民事訴訟法第436條之3第3項、第78條，裁定如主文。
中　　華　　民　　國　　96　　年　　5 　　月　　18　　日
              民事第三庭  審判長法　官　吳光釗
                                法　官　賴錦華
                                法　官　曾啟謀
以上正本係照原本作成
如不服本裁定應於送達後10日內向本院提出抗告狀，並繳納抗告
費新臺幣1,000元
中　　華　　民　　國　　96　　年　　5 　　月　　18  　日
                    　　　　　　書記官　王月伶
